臺灣彰化地方法院北斗簡易庭小額民事判決
110年度斗小字第344號
原      告  張美珠  
被      告  江添福  



上列當事人間請求損害賠償事件，本院於民國110年11月9日言詞
辯論終結，判決如下：
    主  文
被告應給付原告新臺幣壹萬伍仟貳佰捌拾捌元，及自民國一一○
年九月二十一日起至清償日止，按年息百分之五計算之利息。
原告其餘之訴駁回。
訴訟費用新臺幣壹仟元，其中新臺幣參佰柒拾貳元由被告負擔，
餘由原告負擔。
本判決第一項得假執行；但被告如以新臺幣壹萬伍仟貳佰捌拾捌
元為原告預供擔保，得免為假執行。
    事實及理由
一、被告經合法通知，未於言詞辯論期日到場，核無民事訴訟法
    第386條各款情形，爰依原告之聲請，由其一造辯論而為判
    決。
二、原告主張：被告於民國110年3月14日12時9分許，駕駛車牌
    號碼000-0000號自用小客車(下稱系爭A車)，自台塑加油站
    行駛至彰化縣芳苑鄉新寶村台17線51公里處，未依交通規定
    迴轉而碰撞原告所有而由訴外人即原告丈夫吳瑞福所駕駛之
    車牌號碼0000-00號自用小客車(下稱系爭B車)，致系爭B車
    受損。系爭B車經送廠修復，支出修理費用共新臺幣(下同)4
    1,100元(含零件費用21,400元、工資費用10,500元、烤漆費
    用9,200元)，爰依侵權行為法律關係，提起本件訴訟等語。
    並聲明：被告應給付原告41,100元，及自110年3月14日起至
    清償日止，按年息5%計算之利息。
三、被告未於言詞辯論期日到場，亦未提出書狀作何聲明或陳述
    。
四、得心證之理由：
  ㈠原告主張被告於前揭時地因未依交通規定迴轉之過失，造成
    系爭B車受損，系爭B車送廠維修，支出修理費用41,100元，
    其中包含零件費用21,400元、工資費用10,500元、烤漆費用
    9,200元等情，並提出彰化縣警察局道路交通事故初步分析
    研判表、道路交通事故現場圖、事故現場及車損照片、明順
    汽車修配廠估價單等件為證，復經本院依職權向彰化縣警察
    局芳苑分局調取被告與吳瑞福於前揭時地發生交通事故資料
    核閱屬實，此有該局110年8月25日芳警分偵字第1100015997
    號函所附之道路交通事故現場(草)圖、道路交通事故現場圖
    、道路交通事故調查報告表㈠、㈡-1、A3類道路交通事故調查
    紀錄表(路口事故)、事故現場及車損照片在卷可稽，而被告
    已受合法通知，既未到場爭執，復未提出書狀作任何聲明或
    陳述，依民事訴訟法第436條之23準用同法第436條第2項、
    第280條第3項準用同條第1項前段之規定，視同自認，本院
    審酌前揭事證，堪信原告上開主張為真實。
  ㈡本件修復系爭B車支出之零件費用21,400元、工資費用10,500
    元、烤漆費用9,200元等情，有上開估價單可證。而依行政
    院所頒「固定資產耐用年數表」及「固定資產折舊率表」之
    規定，小客車耐用年數為5年，依定率遞減法每年折舊1000
    分之369，其最後1年之折舊額，加歷年折舊累計額，其總和
    不得超過該資產成本原額之10分之9；另依營利事業所得稅
    查核準則第95條第6項規定「固定資產提列折舊採用定率遞
    減法者，以1年為計算單位，其使用期間未滿1年者，按實際
    使用之月數相當於全年之比例計算之，不滿1月者，以月計
    」。系爭B車係於95年出廠，此經原告陳明在卷，至系爭事
    故發生時間110年3月14日止，實際使用期間已逾5年，依上
    開方式扣除折舊後，其零件部分必要之修復費用額為2,140
    元〔計算式：21,400元-（21,400元0.9）＝2,140元〕，另工
    資費用10,500元、烤漆費用9,200元無需折舊，蓋其係修理
    付出之勞務代價，為回復原狀時必要支出之費用，並無折舊
    可言，準此，原告之系爭B車修復必要費用合計為21,840元(
    計算式：2,140+10,500+9,200=21,840)。
  ㈢另按損害之發生或擴大，被害人與有過失者，法院得減輕賠
    償金額或免除之；前2項之規定，於被害人之代理人或使用
    人與有過失者，準用之，民法第217條第1項、第3項分別定
    有明文。查本件事故之發生，被告固有如前揭所述之過失，
    惟吳瑞福亦同時有未注意車前狀況而肇事之情，此有上開彰
    化縣警察局道路交通事故初步分析研判表可證，是本件事故
    之發生，被告及吳瑞福均為肇事因素，被告及吳瑞福就本件
    事故之發生各應負70%、30%之過失責任，則原告行使損害賠
    償請求權，亦應承受吳瑞福之過失，並依此比例酌減被告之
    賠償責任。從而，原告得請求被告賠償之金額應為15,288元
    （計算式：21,840元×70%＝15,288元）。
  ㈣又按給付無確定期限者，債務人於債權人得請求給付時，經
    其催告而未為給付，自受催告時起，負遲延責任；其經債權
    人起訴而送達訴狀，或依督促程序送達支付命令，或為其他
    相類之行為者，與催告有同一之效力，民法第229條第2項定
    有明文。又遲延之債務，以支付金錢為標的者，債權人得請
    求依法定利率計算之遲延利息，但約定利率較高者，仍從其
    約定利率，而應付利息之債務，其利率未經約定，亦無法律
    可據者，週年利率為5%，民法第233條第1項、第203條亦分
    別著有明文。本件原告固主張利息之起算日為本件侵權行為
    發生日即110年3月14日等語，惟該給付並無確定期限，原告
    未提出有向被告為催告而得請求自該日起算利息之相關證據
    ，其此部分主張尚難採認；而本件被告既經原告起訴而送達
    起訴狀，被告迄未給付，依上開說明當應負遲延責任，是原
    告請求自被告知悉起訴狀內容翌日即起訴狀繕本送達翌日
　　即110年9月21日起至清償日止，按年息5%計算之遲延利息，
    應予准許，逾此部分之利息請求，即非有據，應予駁回。
五、綜上所述，原告依侵權行為法律關係，請求被告給付15,288
    元及自起訴狀繕本送達翌日即110年9月21日起至清償日止，
    按年息5%計算之利息，為有理由，應予准許。逾此部分所為
    之請求，為無理由，應予駁回。
六、本件原告勝訴部分係依小額程序所為被告敗訴之判決，依民
    事訴訟法第436條之20規定，應依職權宣告假執行；並依同
    法第392條第2項規定，依職權宣告被告如預供擔保後，得免
    為假執行。
七、訴訟費用負擔之依據：民事訴訟法第79條。本件訴訟費用為
    原告所繳納之第一審裁判費1,000元，本院依兩造之勝敗比
    例酌定訴訟費用負擔，爰判決如主文第3項所示。
中　　華　　民　　國　　110 　年　　11 　　月　　23  日
                  臺灣彰化地方法院北斗簡易庭
                       法  官  楊鑫忠
以上正本係照原本作成。
如對本判決不服，得於送達後20日內以判決違背法令為理由，向
本院提起上訴狀(須附繕本)。
中　　華　　民　　國　　110 　年　　11　　月　　23　　日
                          書記官  張清秀